臺灣臺北地方法院民事判決　九十年度簡上字第二七五號
　　上　訴　人　甲○○
　　法定代理人　丙○○
　　訴訟代理人　黃存聰
　　　　　　　　乙○○
右當事人間請求清償債務事件，上訴人對於中華民國九十年三月二十三日本院臺北簡
易庭八十九年度北簡字第一三一九七號第一審判決提起上訴，本院判決如左：
    主      文
原判決廢棄。
被上訴人在第一審之訴駁回。
第一、二審訴訟費用由被上訴人負擔。
    事      實
甲、上訴人方面：
一、聲明：如主文所示。
二、陳述：
  (一)被上訴人請求年息百分之二十之利息，顯乏依據，原判決已見違誤不當：
    1.兩造間信用卡約定條款第十四條約定：「持卡人於當期繳款截止日起三十日內
      ，如對交易明細暨帳款通知書所載事項有疑義，得檢具理由及貴行要求之證明
      文件（如簽帳單或退款單收執聯等）通知貴行，‧‧‧並得就該筆交易對貴行
      暫停付款。‧‧‧因發生疑義而暫停付款之帳款，如經貴行證明無誤或因非可
      歸責於貴行之事由而不得扣款時，持卡人於受貴行通知後應立即繳付之，‧‧
      ‧以日息萬分之四點三計付利息與貴行。‧‧‧」，本件上訴人於民國八十九
      年七月上旬收到繳款截止日期七月十五日之帳款通知書，隨即於同年七月六日
      以存證信函通知被上訴人其信用卡並未掛失，就盜刷金額及預借現金等，本人
      概不負責等情，並於同年七月十二日填寫切結書予被上訴人，被上訴人收悉並
      將該盜刷金額改列為爭議款，足證被上訴人起訴款項，於兩造間係屬有疑義之
      帳款，縱上訴人應予付款，依該約定，利息亦僅以日息萬分之四點三計算而已
      ，被上訴人於原審請求年息百分之二十計算之利息，約相當於日息萬分之五點
      五，顯然無據。
    2.兩造間信用卡約定條款第十七條約定：「持卡人如未於當期繳款截止日前付清
      當期最低應繳金額或持卡人違反第十三條第一項、第二項約定而遲誤原繳款期
      限或補繳期限者，‧‧‧」，足見依該條約定被上訴人得提高年息為百分之二
      十，僅限於持卡人因下列二項情形而遲誤原繳款期限或補繳期限：一未於當期
      繳款截止日前付清當期最低應繳金額。二持卡人違反第十三條第一項、第二項
      約定。第二項係指違反第十三條約定情形，既非指本件第十四條帳款疑義之處
      理程序情形，與本件自屬無關，至為明顯，然依「明示其一，排除其他」之法
      律適用原則，足見第十四條確不屬該條約定所指情形之列；參以第一項所謂最
      低應繳金額係見於第十六條約定：「持卡人得選擇以循環信用方式繳款，於當
      期繳款截止日前將最低應繳金額以上（或等於最低應繳金額）款項繳付貴行，
      不適用前條第一項（按即第十五條一般繳款約定）當期清償全部之應付帳款約
      定。‧‧‧」，足證本項係於一般繳款中採取循環信用繳款方式者，始有其適
      用，本件則屬第十四條帳款疑義之處理程序，並非一般繳款情形或採信用循環
      方式繳款，二者根本不同，自無適用之餘地，是被上訴人主張本件有該條約定
      之適用，顯然無據。
  (二)被上訴人就簽名真正未盡舉證之責，空言主張，自不可採：
    1.被上訴人於本件應負善良管理人之注意義務，且就其認定簽帳單上簽名之真正
      ，應負舉證之義務，然上訴人否認該等簽名之真正，參酌簽帳單上簽名與上訴
      人簽名筆跡不相符，亦有內政部警政署刑事警察局鑑驗通知書在卷足稽，是被
      上訴人就簽帳單之簽名與上訴人之簽名相符乙節，並未舉證以實其說，自不足
      採，被上訴人訴請上訴人負擔該風險而應付款，即屬無據，且本件被上訴人起
      訴遭盜刷之交易，至少有十一筆左右，被上訴人僅於八十九年十一月十三日以
      陳報狀提出其中四紙簽帳單（即八十九年六月二日華僑商業銀行府城分行預借
      現金二紙、開元成銀樓一紙，同年月三日轟炸家族簡式餐廳一紙），其中至少
      轟炸家族簡式餐廳該筆交易之甲○○簽名，與其他三筆交易之簽名，以肉眼觀
      之，即有明顯不同，其他簽帳單則付之闕如，且均未證明該等簽名與上訴人信
      用卡上之簽名核屬相符，是被上訴人之請求，顯無理由，原判決誤予准許，於
      法自有未合。
    2.上訴人於驚悉信用卡遭人冒名掛失盜刷後，除立即向被上訴人信用卡中心反映
      外，至遲業於八十九年七月六日以臺南郵局第二一七一號存證信函通知被上訴
      人該等情事，其時距同年五月二十八日遭冒名申請掛失時，及同年六月二日、
      三日、五日遭盜刷時，僅約一個月左右，被上訴人有相當充裕之時間查對掛失
      電話錄音，及向臺南東城郵局、華僑商業銀行府城分行調閱當時錄影帶，以明
      盜刷之事實真相，詎被上訴人非但未向其他機構調閱或請求保留錄音帶事證，
      任其超過二個月因逾保存期限而滅失，且任由其所有保管中之掛失錄音紀錄超
      過三個月而銷毀，被上訴人始於八十九年十月間，待該等有利於上訴人之證物
      均消失殆盡後，提起本件訴訟，足證被上訴人確實未盡舉證責任證明系爭款項
      係屬無誤，自不得無端請求上訴人給付，殆無疑義，況依消費者保護法第十一
      條第二項規定：「定型化契約條款，如有疑義時，應為有利於消費者之解釋。
      」，本件既屬定型化契約，縱認該約定條款有所疑義，依法亦應為前揭有利於
      消費者即上訴人之解釋。
  (三)被上訴人未盡善良管理人注意義務，而有可歸責事由，自不得無端請求上訴人付
    款：
    依兩造間信用卡約定條款第十九條約定：「持卡人之信用卡如有遺失、被竊、被
    搶、詐取或其他遭持卡人以外之第三人占有之情形，應儘速以電話或其他方式通
    知貴行或其他經貴行指定機構辦理掛失停用手續，並繳交掛失手續費新台幣（下
    同）一千元。」，由此可見兩造就信用卡遺失或被竊等情形之掛失停用手續，約
    定要件有二：一需以電話或其他方式通知。二需繳交掛失手續費一千元。故繳交
    一千元係屬必要條件，此觀該條款就此部分尚特別以底部橫線加以標示甚明，足
    證雖經電話通知掛失，於未繳交一千元手續費之前，掛失停用手續尚未完備，依
    約自不生掛失停用之效力，實臻明顯，本件縱上訴人曾以電話通知被上訴人掛失
    停用，然上訴人並未繳交掛失手續費一千元，依約即不生掛失停用之效力，被上
    訴人竟未待繳交一千元之程序完備，即自行認定掛失停用手續完成，復未依原申
    請留存資料，回電與上訴人確認有無通知掛失情形，隨即於五月二十八日掛失後
    第三日（五月三十一日），寄送補發之新卡，自屬未盡善良管理人之注意義務，
    而有可歸責之事由，因此所致盜刷之損害，即不得通知上訴人繳付並計息。
  (四)本件顯係信用卡盜刷集團新式作案手法，上訴人確係無辜受害：
    上訴人住處因人車分道，信箱設置於屋外路旁，信用卡盜刷集團有截取郵件機會
    ，足證本件確係信用卡盜刷集團竊得上訴人信用卡基本資料，冒名向被上訴人申
    請掛失，並攔截冒領補發之新卡，持以盜刷及預借現金之典型個案，上訴人均不
    知情，亦屬受害，焉能平白無故令上訴人負責，另參酌台南東城郵局掛號郵件查
    單，本件新卡係於八十九年六月二日妥收，當日即刷卡五筆交易，次日（即六月
    三日）又刷卡五筆，五日再刷卡一筆，於短短三日刷卡金額即高達三十九萬八千
    九百七十元，幾近刷滿上訴人最高額度四十萬元，與上訴人以往（按上訴人四月
    份消費金額僅為三千五百六十元）或一般正常消費習慣根本不同，益證本件確屬
    盜刷集團所為，與上訴人無關，業據臺灣高等法院臺南分院九十年度上訴字第一
    一一八號刑事判決該判決查明屬實，被上訴人佯稱本件並無盜刷情形，顯與事實
    不符。
  (五)上訴人於合作金庫擔任領組職務，迄今年資已有二十一年，不久即將屆退休之齡
    ，配偶顏春香於臺灣銀行安平分行任職，家庭收入穩定，即八十九年度所得總額
    即達二百二十三萬餘元，平均月入近十八萬六千元，經濟狀況應屬中上，自無甘
    冒詐欺共犯之刑典並損及退休權益，而故意自行或授權他人冒刷之必要，若上訴
    人真有獲取不當利益之意圖，參以上訴人於銀行界任職多達二十一年之實務經歷
    ，上訴人大可於掛失領得補發新卡後，商請他人盜刷及預借現金，於二十四小時
    後再申請掛失，使盜刷等行為係發生於掛失停用手續時起前二十四小時內，則依
    兩造間第十九條第二項約定，即應由被上訴人負擔該冒用損失，以此方式上訴人
    即可輕易將損失轉嫁由被上訴人負擔，上訴人焉有捨此有利方式不為而採本件拙
    劣手法，致遭本件訟累不利之可能，益證上訴人實屬受害，殆無疑義。
三、證據：除援用原審之立證方法外，並提出大安銀行信用卡約定條款與信用卡啟用
    說明影本、網頁列印資料、八十九年度綜合所得稅結算申報書、臺灣高等法院臺
    南分院九十年度上訴字第一一一八號刑事判決影本各一份、照片二幀、剪報資料
    四份，並聲請本院向臺南郵局函查第五六○五六號掛號郵件領取情形、向華僑銀
    行府城分行調取錄影帶及函查預借現金款項被上訴人是否已清償。
乙、被上訴人方面：
一、聲明：駁回上訴。
二、陳述：
  (一)大安商業銀行股份有限公司（下稱「大安銀行」）與台新國際商業銀行股份有限
    公司（下稱「台新銀行」）於九十一年二月十八日合併，台新銀行為合併後之存
    續公司，依公司法第七十五條之規定承受大安銀行之權利義務，合先敘明。
  (二)兩造間信用卡約定條款第十四條係指有疑義之信用卡消費帳款經被上訴人證明無
    誤時，上訴人及持卡人應於繳款截止日前繳納，且溯及自原繳款期限之次日起至
    上訴人繳納款項截止日止，按日息萬分之四點三之利率支付利息，惟上訴人既未
    於被上訴人通知後即時繳納前揭應付款項，則依信用卡約定條款第十七條約定，
    本件爭議發生在八十九年七月初，既經上訴人查明無誤，上訴人即應於次月份繳
    款截止日（八月十五日）前繳納款項，上訴人既未按時繳納，則被上訴人請求及
    原審判決即屬正當。
  (三)民法第二百七十七條前段規定，當事人主張有利於己之事實者，就其事實有舉證
    之責任，本件送鑑定簽帳單之上訴人簽名與其信用卡上之簽名實有相似，更何況
    因行為人之力道、姿勢及刻意變更即會有所不同，此於原審判決已論述綦詳，而
    特約商店、聯合信用卡中心人員就簽名之認定已盡善良管理人之注意，實不得以
    科學儀器之鑑定，斷然判定上開人員必有所違失，其不合理實莫此為甚。
  (四)依銀行服務客戶之宗旨及避免損失之發生及擴大而言，若有持卡人因兩造間信用
    卡約定條款第十九條所列舉之情形，向被上訴人為卡片掛失之通知，且被上訴人
    並已在第一時間內將該卡片以掛失卡處理，則有關掛失費用依信用卡之費用收取
    方式係臚列於下月之信用卡帳單內，並非先向上訴人收取掛失費一千元始得完成
    掛失手續，此不僅被上訴人處理信用卡掛失手續時獨然，而係所有發行信用卡之
    金融機構皆有之商業慣例，是以上訴人所謂掛失通知及繳交掛失費用二者必須完
    成後方為掛失手續完成，而以掛失費一千元未實質交付予被上訴人而謂不生信用
    卡掛失之效用，此實為上訴人不瞭解發卡銀行於處理卡片掛失時為持卡人設身處
    地之考量，而為咬文嚼字之結果，上訴人又謂被上訴人自行認定掛失停用手續完
    成‧‧‧，惟按處理信用卡掛失皆有其一定之程序，諸如核對持卡人之身分證字
    號、出生日期、公司地址、戶籍地址等，並會詢問親朋好友聯絡人之姓名，此於
    原審判決已析論詳盡，由此在在顯示被上訴人處理持卡人為信用卡掛失之慎重，
    絕非上訴人所妄言自行認定等語。
  (五)固然從各類媒體之報導上可知確有信用卡盜刷集團存在，惟上訴人應舉證證明其
    所持有之卡片於何時受何人所為盜刷之行為方為正辦，若如上訴人所言各類報紙
    或網路報導而將本件逕與其歸為一類，實有籠統含糊之嫌，另上訴人復以其信箱
    設置屋外路旁而謂郵件有被竊取之機會，然有關信用卡之寄送皆以掛號郵寄為之
    ，既係以掛號郵寄必有郵差親自送達，由收件人或其同居人簽收，並非逕行投入
    信箱，故上訴人依此推論其信用卡必遭盜刷集團竊取實非正確。
  (六)依目前信用卡實務上之作業程序，凡持信用卡親自至金融機構臨櫃申請預借現金
    者，申請人必須提出信用卡及身分證件以供核對、確認其身分後方得辦理，本件
    於原審負責承辦上訴人申請預借現金之華僑銀行職員亦已到庭說明，上訴人申請
    預借現金之辦理經過情形係按上開程序核對上訴人信用卡及身分證件均確認無誤
    後始辦理，再者至郵局領取掛號信函之方式，係以身分證及印章為憑，經郵局承
    辦人員核對無誤且於領取單上加蓋印章後，掛號信函方得交由領取人領回，此一
    領取郵件之程序眾所周知，今郵局之郵件領取單上已蓋有上訴人之印章，表示被
    上訴人補寄信用卡之掛號信函已由上訴人本人領回，當無庸置疑，此部分郵局承
    辦人員業依一般程序辦理，事理至明。至於上訴人質疑何以被上訴人於知悉上訴
    人之信用卡宜有遭他人冒領或冒用預借現金時，未要求華僑銀行、郵局保存錄影
    帶，然上訴人為上開預借現金及領取郵件之行為時，除已有相關之人證及書證為
    憑外，其辦理之過程皆符合相關手續，則被上訴人在信賴一切信用卡之寄送、郵
    件招領之過程皆符合規定之情況下，又如何能知悉上訴人之信用卡係疑似被他人
    冒領或冒用預借現金，被上訴人又如何知曉應為保存錄影帶之相關措施，且依民
    事訴訟法第三百六十八條至第三百七十六條之二有關證據保存之相關規定，係指
    然認為證據有滅失或礙難使用之虞，且將影響自己權益之人，方得為保全證據之
    聲請人，是以上訴人未向法院聲請證據保全，反而欲藉此將未保存錄影帶之責任
    轉嫁於被上訴人豈為事理之平，上訴人對被上訴人就此所為之指責，不僅毫無道
    理更不合乎證據法則。
  (七)上訴人持信用卡向華僑銀行府城分行申辦預借現金十五萬元，因該行將上訴人申
    辦預借現金之金額拆成十萬元及五萬元二筆簽帳單，已違反財團法人聯合信用卡
    處理中心特約商店約定書第十四條之約定，事實上該筆帳款被上訴人早已如數給
    付華僑銀行府城分行，而因華僑銀行府城分行違反信用卡中心之規定，故由信用
    卡中心將該筆帳款向華僑銀行索回後退還予被上訴人，因而本件華僑銀行雖函覆
    稱被上訴人就上訴人預借現金部分尚未清償，然其僅因華僑銀行違反信用卡中心
    之規定始然而暫未付款，並非被上訴人對華僑銀行府城分行已無清償義務，且此
    與被上訴人向上訴人請求償還款項之法律關係並不相同，與不當得利無涉。
三、證據：除援用原審之立證方法外，並提出聯合信用卡處理中心信用卡預借現金作
    業細則、財政部信用卡定型化契約範本、商業時代雜誌影本、財團法人聯合信用
    卡處理中心特約商店約定書影本、發卡銀行授權紀錄影本各一份。
    理      由
壹、程序方面：
    大安銀行與台新銀行於九十一年二月十八日合併，台新銀行為合併後之存續公司
    ，有合併契約影本附卷可稽，依公司法第七十五條之規定承受大安銀行之權利義
    務，是被上訴人依民事訴訟法第一百七十五條第一項規定聲明承受訴訟，應予准
    許，合先敘明。
貳、實體方面：
一、本件被上訴人起訴主張：上訴人於八十九年三月六日與被上訴人訂立信用卡使用
    契約，並領用卡號為0000000000000000之信用卡，依約上訴人
    即得以該信用卡至特約商店記帳消費，但應於次月繳款截止日前向被上訴人清償
    ，逾期應給付按年息百分之二十計算違約金。上訴人至八十九年六月五日止，共
    消費記帳三十九萬八千九百七十元，未按期給付，為此提起本件訴訟等語，上訴
    人則以：其從未遺失信用卡，亦未曾辦理信用卡掛失手續，其未接獲被上訴人所
    寄發之信用卡，被上訴人所指之三十九萬八千九百七十元並非其所簽帳等語，資
    為抗辯。
二、被上訴人主張上訴人於八十九年三月六日與被上訴人訂立信用卡使用契約，並領
    用卡號為0000000000000000信用卡之事實，業據提出信用卡申
    請書影本一份為證，並為上訴人所不爭執，堪信為真實。被上訴人另主張上訴人
    所持有之信用卡於八十九年五月二十八日曾向被上訴人掛失，被上訴人已寄發新
    卡予上訴人，上訴人並持該信用卡於八十九年六月二日至同年月五日預借現金十
    五萬元及簽帳消費二十四萬八千九百七十元一節，為上訴人所否認，並以前揭情
    詞置辯。被上訴人就上訴人向其辦理掛失上開信用卡，上訴人並已接獲被上訴人
    所換發之新卡之事實，雖據提出信用卡掛失受理單影本、大宗掛號存根聯影本、
    掛號郵件存單影本、聯合信用卡處理中心預借現金作業細則各一份、消費簽單影
    本九份為證，惟查：
  (一)按民事訴訟法第二百七十七條前段規定，當事人主張有利於己之事實者，就其事
    實有舉證之責任，且民事訴訟如係由原告主張權利者，應先由原告負舉證之責，
    若原告先不能舉證，以證實自己主張之事實為真實，則被告就其抗辯事實即令不
    能舉證，或其所舉證據尚有疵累，亦應駁回原告之請求（最高法院十七年上字第
    九一七號判例參照）。
  (二)依被上訴人提出之消費簽單影本九份，經以特徵比對法比對，上訴人甲○○之簽
    名筆跡與其中轟炸家族餐廳簽帳單及開元成銀樓簽帳單上「甲○○」簽名筆跡不
    相符，經本院勘驗屬實，內政部警政署刑事警察局八十九年十二月十四日刑鑑字
    第一九六二一五號鑑驗通知書亦同此認定（詳見原審卷第六一、六二頁），有該
    鑑驗書附卷可稽，另華僑商業銀行府城分行預借現金簽帳單上「甲○○」簽名筆
    跡雖經本院囑託內政部警政署刑事警察局鑑定，該局以筆跡模糊欠明，歉難認定
    函覆本院（詳見原審卷第六一頁），然經肉眼比對該預借現金簽帳單影本、另類
    冷飲屋簽帳單影本、雅地冰果店簽帳單影本與上訴人之簽名筆跡，無論筆勢、筆
    順筆跡佈局結構與上訴人之簽名筆跡均不相同，復經本院勘驗無訛，是上開簽帳
    單「甲○○」簽名筆跡，應非上訴人親自簽名，自堪認定。至於證人即華僑商業
    銀行府城分行該二筆預借現金之承辦人陳碧津在原審審理中結證稱：臨櫃預借現
    金，一定要核對客人的信用卡及身分證，要看信用卡是否在有效期間內，並將身
    分證字號及戶籍地址謄寫到簽單上面，一定要有身分證才可辦理預借現金等語（
    詳見原審卷第一○三、一○四頁），惟該預借現金之簽帳單上「甲○○」筆跡簽
    名與上訴人甲○○之簽名筆跡不相符，已如前述，是證人陳碧津之證言尚不足以
    證明上訴人確曾親持身分證及信用卡向華僑銀行預借上開二筆現金之事實。
  (三)訴外人周俊雄與陳正雄共同基於變造身分證之犯意，於九十年四月十九日，在臺
    南市火車站附近，由周俊雄提供自己照片，再由「陳正雄」於不詳時間、地點將
    上開照片換貼在「沈大堯」之身分證資以變造，繼而復共同基於行使偽造文書之
    犯意，由陳正雄於九十年四月二十六日十一時許，將上開變造後之「沈大堯」身
    分證及偽刻之「沈大堯」印章一枚等物交予周俊雄後，旋即由周俊雄持上開身分
    證及印章，至位於臺南市○○路三十一號之中國信託商業銀行（下稱「中國信託
    」），以沈大堯之名義向中國信託辦理存簿掛失及變更印鑑手續，並以偽刻之「
    沈大堯」印章，於印鑑卡、各項掛失止付、更換、查詢暨終止使用申請書上偽造
    「沈大堯」之印文並署押，以示沈大堯辦理存簿掛失及變更印鑑手續之意，再送
    交中國信託，足生損害於沈大堯及中國信託對銀行業務之管理正確性。嗣後因中
    國信託職員發覺有異，於同日十二時四十五分許報警查獲。周俊雄復基於意圖為
    自己不法所有之概括犯意，與黃進雄、周月美（檢察官另案偵辦中）、陳正雄（
    通緝中），組成一犯罪集團，自八十九年五月起至九十年六月六日止，連續竊取
    被害人信箱內之信用卡帳單取得信用卡持卡人資料後，假冒被害人名義向發卡所
    屬之銀行謊報信用卡遺失，要求補發新卡，並變更新卡郵寄地址，再偽造被害人
    之署押向郵局領取補發信用卡，而連續持該等信用卡，向如附表三所示之銀行預
    借現金方式詐取現款，及刷卡購物方式，並在信用卡上簽帳單上偽造吳國禎等被
    害人之署押，使如附表三所示之銀行陷於錯誤，而交付如附表三所示之款項，足
    以生損害於如附表三所示之被害人及銀行（詳如附表三所示）。前揭事實，業據
    周俊雄於警訊、臺灣臺南地方法院及臺灣高等法院臺南分院審理時坦承不諱，並
    據黃進雄、周月美於警訊時證實明確，核與訴外人即被害人沈大堯、吳國禎、方
    振崑之妻李慧正、陳吳政、廖進賢、于仰聖、謝益誌、劉鴻鵠、林宗德、葉智敏
    、林阿萬、林忠義、吳良慧、侯忠宏於警訊時指述情節相符，復有附表一所示變
    造沈大堯身分證一張、偽造沈大堯印章一顆扣案可證，及印鑑卡、各項掛失止付
    、更換、查詢暨終止使用申請書各一紙及附表二所示之物品附卷可稽，被告自白
    核與事實相符，業經本院依職權調取臺灣臺南地方法院九十年度訴字第七一一號
    刑事卷全卷核閱屬實，又臺灣臺南地方法院九十年度訴字第七一一號刑事判決、
    臺灣高等法院臺南分院九十年上易字第一一一六號刑事判決亦同此認定。
  (四)證人即被上訴人公司職員張文謙雖於原審審理中到庭證稱：其辦理信用卡掛失事
    宜時，會詢問掛失人之身分證號碼、出生年月日、公司地址、戶籍地址及居地址
    ，還會核對親朋好友聯絡人之姓名，本件都經核對過，才會受理掛失等語（詳見
    原審卷第七十頁）。又本件掛失後之所寄送之信用卡，係以掛號郵件寄達上訴人
    當時為信用卡申請書上所填寫之戶籍地址以及目前之住居所即臺南市○區○○路
    一段一五三巷五弄十五號之住址，因收件人即上訴人不在，經招領後由收件人於
    八十九年六月二日向臺南郵局東城郵局簽領妥收，亦有臺南郵局九十年七月十六
    日支0000000—一四七號函附卷足憑，惟上開證言與前揭認定之事實相矛
    盾，尚難據以認定本件確係上訴人或其代理人以電話向被上訴人辦理掛失信用卡
    ，並已向臺南郵局簽領被上訴人換發之新卡之事實，是被上訴人就其主張上訴人
    曾向其掛失信用卡，且已接獲其所換發之新卡並持以簽帳消費之事實，不能舉證
    以實其說，自難憑採。
三、綜上所論，上訴人雖於八十九年三月六日向被上訴人申請核發卡號為00000
    00000000000之信用卡，然被上訴人不能舉證證明上訴人曾於同年五
    月二十八日向被上訴人掛失該信用卡，且於同年六月二日接獲被上訴人寄發予上
    訴人之新卡，並持該信用卡於八十九年六月二日至同年月五日預借現金十五萬元
    及簽帳消費二十四萬八千九百七十元之事實，前已認定，從而被上訴人訴請上訴
    人償還自八十九年六月二日至同年月五日預借現金十五萬元及簽帳消費二十四萬
    八千九百七十元之墊款，及自八十九年八月十六日起至清償日止，按年息百分之
    二十計算之違約金，洵屬無據，應予駁回。原審認被上訴人請求有理由而為被上
    訴人勝訴之判決，尚有未恰，上訴意旨指摘原判決不當，求予廢棄改判，為有理
    由，爰由本院予以廢棄改判，如主文第二項所示。
四、本件判決基礎已臻明確，兩造其餘之攻擊防禦方法及訴訟資料經本院審酌後，核
    與判決不生影響，無一一論述之必要，併予敘明。
據上論斷，本件上訴為有理由，依民事訴訟法第四百三十六條之一第三項、第四百五
十條、第七十八條，判決如主文。
中　　　華　　　民　　　國　　九十一　　　年　　 五　　 月　　　七　　　日
　　　　　　　　　　　　　　　　　臺灣臺北地方法院民事第四庭
　　　　　　　　　　　　　　　　　　　審判長法　　　官　謝明珠
　　　　　　　　　　　　　　　　　　　　　　法　　　官　陳博文
　　　　　　　　　　　　　　　　　　　　　　法　　　官　孫萍萍
本件係照原本作成
不得上訴
中　　　華　　　民　　　國　　九十一　　　年　　 五　　 月　　　七　　　日
　　　　　　　　　　　　　　　　　　　　　　法院書記官　袁以明
附表一變造「沈大堯」身分證壹紙。
偽造印鑑卡、各項掛失止付、更換、查詢暨終止使用申請書各壹紙。
偽造「沈大堯」印章壹顆。
附表二
中國信託銀行信用卡一張。
行動電話ＳＩＭ一張。
林科銘印章一顆。
雜計紙三張（周俊雄身上查獲）。
偽造身分證五十三張。
印章六十顆。
信用卡四十五張。
信用卡帳單二二八張。
雜計紙十一張（黃進雄身上查獲）。
預借現金密碼五張。
郵局號提領單七張。
行動電話ＳＩＭ一張。
